【裁判字號】    88,訴,917
【裁判日期】    890211
【裁判案由】    毒品危害防制條例
【裁判全文】
臺灣臺南地方法院刑事判決                          八十八年度訴字第九一七號
    公  訴  人  臺灣台南地方法院檢察署檢察官
    被      告  丙○○
    選任辯護人  洪仁杰律師
右列被告因毒品危害防制條例案件，經檢察官提起公訴 (八十八年度偵字第一三二四
號)，本院判決如左：
    主  文
丙○○連續販賣第二級毒品，處有期徒刑捌年。安非他命參小包（毛重零點伍公克）
沒收並銷燬之。因犯罪所得之新台幣貳仟元沒收，如全部或一部無法沒收時，以其財
產抵償之。
    事  實
一、丙○○基於意圖營利之概括犯意，以0000000000號之行動電話為聯絡
    工具，先後於民國（下同）八十七年十一月中旬、八十七年十一月底，以每包（
    約０．一六公克）新台幣（下同）一千元之價格，在台南市○○路三九三巷十七
    號之住所內，販賣第二級毒品安非他命予乙○○，共計犯罪所得財物二千元。嗣
    於八十八年一月二十四日凌晨四時許，警方在台南縣永康市影劇三村五一０號附
    近，查獲乙○○有非法吸食安非他命之行為予以逮捕，由乙○○供出毒品之來源
    ，警方令乙○○與丙○○以前開行動電話聯繫，約定以一千元之價格向丙○○購
    買毒品安非他命一包，並約定由乙○○至台南市○○路三九三巷十七號丙○○住
    處取毒品，嗣乙○○與警員抵達丙○○前開住處，丙○○收下乙○○交付之一千
    元後，持安非他命交予乙○○時，為警當場查獲，並扣得安非他命一小包，再於
    屋內之茶几上扣得安非他命二小包（三小包安非他命含袋共重零點五公克）。
二、案經台南市警察局第四分局報請台灣台南地方法院檢察署檢察官偵查起訴。
    理  由
一、訊據被告丙○○固坦承於八十八年一月二十四日凌晨四時許，在台南市○○路三
    九三巷十七號交付安非他命予乙○○，惟矢口否認有販賣毒品安非他命之犯行，
    辯稱：當日係乙○○以電話向伊要安非他命應急，並非向伊買安非他命，又伊前
    亦未曾販賣安非他命予乙○○，而係伊向乙○○購買安非他命，伊於八十七年十
    二月間始經由甲○○介紹認識乙○○，不可能於八十七年十一月間販買安非他命
    予乙○○云云。經查：(一)右揭事實業據證人乙○○於警、偵訊時，就如何向被
    告購買安非他命之時間、地點、價格及數量等細節證稱甚詳，並有安非他命三小
    包扣案可資佐證。證人乙○○於本院調查中初雖附和被告丙○○稱「我是於去（
    八十七）年十二月間認識丙○○的... 安非他命是我與丙○○合買的，向戊○○
    、甲○○他們買的，甲○○曾自稱寶樹... 我被警察查獲時，因警察要我交人，
    我才說是向丙○○買的」，惟經本院訊以其為何於偵訊時證稱未與被告丙○○合
    資向戊○○購買五包安非他命，亦未分得二包後，乙○○即證稱「（問：究竟有
    無向丙○○購買安非他命？）有的。是在八十七年十一月中旬及十一月底各買一
    次，連同被查獲那次共買了三次... 丙○○並沒有與我合買安非他，他亦未向我
    買過安非他命，每次都是我向他購買的」（見本院八十八年九月六日訊問筆錄）
    。證人乙○○對被告尚且有迴護之意，自無誣陷被告之可能，其指證堪予採信。
    （二）被告丙○○對於其安非他命來源，於偵查中先稱「在本用（八十七年一月
    ）二十二日晚十一點多，我以呼叫器聯絡他（乙○○），要向他買四千五百元．
    ．．我聯絡他後，是由他和戊○○到約定處所，由戊○○前去拿安非他命賣給我
    」，嗣稱「（問：你賣安非他命給乙○○？）不是。是他找我一起去買的。是我
    們一起去向戊○○買的。（問：是誰出面？）一起出面。我扣乙○○呼叫器，由
    乙○○向戊○○聯絡，約在安和路快到長溪街統一超商，由乙○○交給我」、「
    （問：你有無跟戊○○見過面？）只有八十八年一月二十二日買的那一次」，於
    本院調查中則先稱「安非他命是我要向楊漢成購買的，我是拜託乙○○幫我聯絡
    楊漢成和戊○○他們，聯絡後戊○○再打電話託人將安非他命拿來給我，拿給我
    的人講說明明修叫他拿來的」，嗣稱「乙○○有賣過兩次安非他命給我，第一次
    是乙○○帶戊○○到我家賣給我的，第二次是被查獲前，在一月二十二日打電話
    給乙○○約戊○○在安和路統一麵包店前買五包共四千五百元．．．」。則被告
    就安非他命究係向乙○○購買、經乙○○向戊○○購買、向楊漢成購買或係與乙○○向戊○○合買，及戊○○或乙○○如何交付安非他命，與伊究於何時第一次
    與戊○○見面等節，前後供述均反覆不一，已難採信。況證人戊○○於偵查中證
    稱被告未曾向伊買過安非他命，亦未為小傑送安非他命至台南市○○路之統一麵
    包店等語，於本院調查中亦證稱伊未曾販賣安非他命予丙○○；證人甲○○亦證
    稱乙○○約於八十七年十一月、十二月間認識被告丙○○等語（均見本院八十八
    年十一月二十六日訊問筆錄）。益徵被告丙○○辯稱伊於八十七年十二月間始認
    識乙○○，伊係向乙○○等人購買安非他命解要屬畏罪卸責之詞，不可採信。（
    三）本案被告係因警查獲案外人乙○○有吸食安非他命之犯行，經訊問乙○○得
    悉被告丙○○有販賣安非他命之犯行，而由乙○○配合警員聯絡被告丙○○，約
    定以一千元向被告購買安非他命一小包，待乙○○與警方人員依約至被告前開住
    處，被告交付乙○○安非他命並收取乙○○交付之一千元價金後，為佯裝乙○○
    友人之警員丁○○當場查獲等事實，業據證人乙○○於警訊及檢察官偵查中陳明
    在卷。被告於警訊中亦坦承八十八年一月二十四日被查獲時係販賣安非他命予乙○○，又證人即台南市警察局第四分局華平派出所警員丁○○於本院調查中並證
    稱「... 乙○○當時有承認安非他命是向丙○○購買的，後來由乙○○打公共電
    話合丙○○說要購買安非他，丙○○叫乙○○到他家裡拿，然後由我陪乙○○到
    丙○○家，乙○○向丙○○說我是他的朋友。乙○○先拿出一千元，丙○○就拿
    出一包安非他命給乙○○，我是等他們之間交易完成後才當場逮獲丙○○的，丙○○當時有承認販賣安非他命，並說要配合辦案，我共查獲有三包安非他命，在
    乙○○打電話給丙○○時，是說要買安非他，不是說要拿的。而且我們進丙○○
    家後，乙○○把錢交給丙○○，丙○○有把錢收下，放在桌上後才拿出安非他命
    ... 」等語（見本院八十八年十二月二十七日訊問筆錄）。參以被告自承有施用
    安非他命習慣，若其於八十八年一月二十二日與乙○○合買五小包安非他命而分
    得三小包，豈有乙○○分得之二包已施用完畢，被告分得之三小包中安非他命仍
    完好如初而得供乙○○取回之理？綜上，足徵被告所辯，均為事後飾卸之詞，要
    無可採，本件事證明確，被告犯行洵堪認定。
二、按安非他命係毒品危害防制條例第二條第二項第二款所明文規定之第二級毒品，
    查被告丙○○基於營利之意圖，先後多次販賣安非他命予證人乙○○，核其所為
    係犯毒品危害防制條例第四條第二項之販賣第二級毒品罪。又被告丙○○販賣前
    非法持有安非他命之低度行為，為其進而販賣之高度行為所吸收，爰均不另論罪
    。而其於八十八年一月二十四日四時許，雖著手於販賣第二級毒品行為之實施，
    惟乙○○並無買受之意，是該次犯行仍屬未遂階段。又被告丙○○先後多次販賣
    安非他命之既遂犯行，及最後一次販賣未遂犯行，時間甚為緊接，方法亦極相似
    ，所犯復係構成要件相同之罪，顯係基於概括犯意反覆為之，為連續犯，應依刑
    法第五十六條之規定以一罪之販賣第二級毒品既遂罪論處，而除法定刑中之無期
    徒刑依法不得加重外，並加重其刑。爰審酌被告丙○○犯罪之動機、目的、手段
    、其生活狀況、品行、知識程度、犯罪所生之危險或損害、其販賣毒品之次數與
    所得利益，及其犯罪後猶飾詞狡卸，態度惡劣，毫無悔改之意等一切情狀，量處
    如主文所示之刑，以資懲儆。又被告丙○○販賣第二級毒品安非他命所得之二千
    元雖未扣案，然亦不能證明業已費失，爰依毒品危害防治條例第十九條第一項之
    規定宣告沒收，如全部或一部不能沒收時，則以其財產抵償之。另扣案之安非他
    命三小包（毛重０．五公克），係屬查獲之毒品，爰依同條例第十八條第一項前
    段之規定，宣告沒收併銷燬。
據上論斷，應依刑事訴訟法第二百九十九條第一項前段，毒品危害防制條例第四條第
二項、第十八條第一項前段、第十九條第一項，刑法第十一條前段、第五十六條，判
決如主文。
中    華    民    國      八十九      年      二      月      十一    日
                                  臺灣臺南地方法院刑事第三庭
                                          法  官  姚 貴 美
右正本證明與原本無異。
如不服本判決，應於判決送達後十日內，向本院提出上訴狀。
                                          書記官  魏 芝 雯
中    華    民    國      八十九      年      二      月  十六    日
附錄本案論罪科刑條文：
毒品危害防制條例第四條
製造、運輸、販賣第一級毒品者，處死刑或無期徒刑；處無期徒刑者，得併科新臺幣
一千萬元以下罰金。
製造、運輸、販賣第二級毒品者，處無期徒刑或七年以上有期徒刑，得併科新臺幣七
百萬元以下罰金。
製造、運輸、販賣第三級毒品者，處五年以上有期徒刑，得併科新臺幣五百萬元以下
罰金。
製造、運輸、販賣專供製造或施用毒品之器具者，處一年以上七年以下有期徒刑，得
併科新臺幣一百萬元以下罰金。
前四項之未遂犯罰之。


司法院資訊處製作；財團法人民間司法改革基金會備份。
